最  高  行  政  法  院  裁  定
111年度聲字第76號
聲  請  人  廖文良                                   
上列聲請人因與相對人桃園市政府等間聲請假處分事件，對於中
華民國110年12月16日本院110年度聲再字第322號裁定，聲請補
充裁判，本院裁定如下： 
　　主  文
聲請駁回。
聲請訴訟費用由聲請人負擔。
　　理  由
一、按「（第1項）訴訟標的之一部或訴訟費用，裁判有脫漏者
    ，法院應依 聲請或依職權以判決補充之。（第2項）當事人
    就脫漏部分聲明不服者，以聲請補充判決論。」「民事訴訟
    法第233條規定，於裁定準用之。」民事訴訟法第233條第1
    項、第2項、第239條分別定有明文。又依行政訴訟法第218
    條規定，上開規定於行政法院之裁判準用之。是聲請補充裁
    定，以訴訟標的之一部或訴訟費用之裁判有脫漏者為限，如
    主張裁判理由有漏未審酌之缺失，或另有主張陳述而聲請補
    充裁定，均屬無從准許。 
二、本件聲請人因聲請假處分事件，經本院99年度裁字第1969號
    裁定（下稱原裁定）確定後，曾先後多次聲請再審，均經本
    院分別裁定駁回各在案。茲聲請人復對最近一次即本院110
    年度聲再字第175號確定裁定聲請再審，經本院110年度聲再
    字第322號裁定（下稱原確定裁定）以其聲請為不合法予以
    駁回。經核原確定裁定已敘明：原裁定係於民國99年8月26
    日確定，有索引卡查詢資料在卷可稽。聲請人於110年9月3
    日始提起本件再審之聲請，距原裁定確定時，已逾5年；況
    聲請人亦未表明任何再審事由，其再審之聲請顯不合法，應
    予駁回。另因撤銷或變更原處分或決定之判決，而權利受損
    害之第三人，如非可歸責於己之事由，未參加訴訟，致不能
    提出足以影響判決結果之攻擊或防禦方法者，得對於確定終
    局判決聲請重新審理，行政訴訟法第284條第1項定有明文。
    故得提起重新審理之人限於因撤銷或變更原處分或決定之判
    決，而權利受損害之第三人。查聲請人係原裁定之當事人，
    如不服應循再審程序以資救濟，不得聲請重新審理，故其真
    意應係聲請再審，併此敘明等語，並於主文為：「再審之聲
    請駁回。再審訴訟費用由聲請人負擔。」之諭知，並無訴訟
    標的或訴訟費用之裁判有脫漏之情。據此，聲請人對原確定
    裁定聲請補充裁判，聲請為無理由，應予駁回。 　　
三、據上論結，本件聲請為無理由。依行政訴訟法第104條、民
    事訴訟法第95條、第78條，裁定如主文。
中　　華　　民　　國　　111　 年　　4　　 月 　 28  　日
                    最高行政法院第一庭
                        審判長法官  吳　東　都　
                              法官　王　俊　雄
                              法官　林　妙　黛
                              法官　侯　志　融
                              法官　陳　秀　媖

以  上  正  本  證  明  與  原  本  無  異
中　　華　　民　　國　　111 　年　　4 　　月　　28　　日
　　　　　　　　　　　　　　　書記官　陳　映　羽